Inventaris van het archief van H. de Groot [levensjaren 1583-1645]: Supplement, 1327-1629
Nationaal Archief, Den Haag
- Deel IV (Auctie 1864), 43
  - Concept-verslag van den inspectie van den Drechterdijk bij Winkel, gehouden 14-19 Juni door commissarissen, door de Staten van Holland aangewezen na de remonstrantie van die van Geestmerambacht, Schagen en Nyendorpercogge. 1608, Fol. 10-14
    Zie voor de dateering de noot bij fo. 2-3.
  - Copie van het advies, door commissarissen de Staten van Holland uitgebracht in zake den Drechterdijk bij Winkel, waarin zij aanraden de oude keuren en ordonnantiën, speciaal die van 1544, te onderhouden. Z.d., Fol. 15-17
    Zie voor het concept van dit advies beneden bij fo. 20.
  - Brief van Johan Colterman aan Hugo de Groot, waarin hij hem mededeelt, dat eenige gedeputeerden van Geestmerambacht, Schagen en Niedorpercogge hem om aanbeveling hebben gevraagd, opdat De Groot eene remonstrantie voor hen zou opmaken, inhoudende eene klacht over den toestand van den Drechterdijk. 3 Juni 1609, Fol. 18-19
  - Concept-advies van Hugo de Groot in zake den Drechterdijk bij Winkel, waarin hij aanraadt de oude keuren en ordonnantiën, speciaal die van 1544, te onderhouden. Z.d., Fol. 20
    Zie voor een afschrift van dit advies boven bij fo. 15-17.
  - Copie van het rekest, door de regeering van Schagen, Nyendorpercogge en Geestmerambacht aan de Staten van Holland overgegeven, om n.l. eenige personen te committeeren om - na gehouden inspectie - eene passende ordonnantie te maken op het onderhoud van den Drechterdijk. Met in margine copie van de beschikking d.d. 1609 Juni 5. 5 Juni 1609, Fol. 21-22
    Zie voor het concept van dit rekest beneden bij fo. 40-41.
  - Lijst van de namen der heemraden in de 4 koggen en van de waardschappen. Z.d., Fol. 23 verso
  - Copie van de keuren en ordonnantiën op den Drechterdijk, 1609 Mei 18-22 gemaakt door dijkgraaf en gemeene waardschappen. Z.d., Fol. 24-36
  - Copie van de keuren en ordonnantiën op den Drechterdijk, 22 September 1544 gemaakt door commissarissen Andries van Bronchorst en Adriaen Stalpart van de Wiele. Z.d., Fol. 37-39
  - Concept-rekest van Hugo de Groot, gemaakt om door de regeering van Schagen, Nyendorpercogge en Geestmerambacht aan de Staten van Holland overgegeven te worden, inhoudende het verzoek om eenige personen te committeeren om eene passende ordonnantie te maken op het onderhoud van den Drechterdijk. 1609, Fol. 40-41
    Zie voor een copie van dit rekest en voor de dateering boven bij fo. 21-22.
  - Rapport van Johan Colterman, commissaris van de Rekenkamer, in zake de inspectie van den Drechterdijk, 21-23 Mei 1609 gehouden. Z.d., Fol. 42-43
  - Memorie voor Philips Doublet en Hugo de Groot, als commissarissen van de Staten van Holland, in zake den Drechterdijk, benevens advies, hoe deze gemaakt moet worden. Z.d., Fol. 44-45
  - Kladaanteekeningen van Hugo de Groot in zake den Drechterdijk. Z.d., Fol. 46
  - Copie van de acte d.d. 1609 April 3, waarbij Cornelis Jansz. Hogheboom, notaris te Nieuwenieudorp, verklaart zich ten verzoeke van gedeputeerden van Geestmerambacht, Schagen en Nieudorpercogge naar Winckel te hebben begeven, alwaar deze gedeputeerden aan dijkgraaf en waardschappen van Drechterland verzocht hebben om, overeenkomstig hun reeds schriftelijk gegeven verzoek, eene ordonnantie op den dijk te maken. 3 April 1609, Fol. 47-48
  - Copie van de acte d.d. 1609 Maart 24, waarbij Cornelis Jansz. Hogheboom, notaris te Nieuwenieuwdorp, verklaart zich ten verzoeke van gedeputeerden van Schagen en Nieudorpercogge naar Hoorn te hebben begeven, alwaar hij den dijkgraaf van Drechterland verzocht heeft om, overeenkomstig het den 6en Maart schriftelijk gegeven verzoek, den zeedijk bij Winkel te maken. 24 Maart 1609, Fol. 49
  - Copie van de acte d.d. 1609 Maart 9, waarbij de secretaris van Drechterland verklaart, dat de gemeene waardschappen van Drechterland op hunne vergadering te Hoorn - in aansluiting bij den brief d.d. Maart 6, hun gezonden door den dijkgraaf van Geestmerambacht en de vier Noordercoggen - besloten hebben in April den Drechterdijk te inspecteeren en er eene keur op te maken. 9 Maart 1609, Fol. 50-52
  - Copie van den brief d.d. 1609 Februari 20, gezonden aan de regeering van Winckel door den secretaris van Drechterland, waarin hij schrijft zich den 21en ter inspectie op den zeedijk te zullen bevinden. Z.d., Fol. 53
  - Brief van schoolmeester Jan Heyndricksz. van Hoorn, schepenen en waard te Winkel aan Pieter Gerrytsz., dijkgraaf van Drechterland, om spoedig den zeedijk te komen inspecteeren. 20 Februari 1609, Fol. 54
  - Lijst van de namen der personen, door den baljuw van Gouda gegeven aan den deurwaarder van de Rekenkamer, Frederick van Dam, om gedagvaard te worden. 12 December 1611, Fol. 55
  - Copie van het rapport van het onderzoek, den 1en October 1498 in den Haag gehouden door mr. Rijchout van de Cappelle en mr. Jan van Couwenberge, leden van den Hoogen Raad, van het rekest, overgeleverd door Thomas Beuckelaer, rentmeester-generaal, en Karel Grevyer (sic!), procureur-generaal van Holland, betreffende de dichtslibbing van den IJssel, benevens van het advies van het Hof daarop. Z.d., Fol. 56-65
  - Brief van de gecommitteerden tot de inspectie van den IJsel aan de Rekenkamer, waarin ze verzoeken om executie van Jan en Arien Wiggersz., daar deze hun contract niet hebben nagekomen. 6 October 1612, Fol. 66-67
  - Acte, waarbij de gecommitteerden tot de inspectie van den IJsel verklaren bevonden te hebben, dat Adriaen en Jan Wiggersz. hun contract d.d. 1612 Januari 2, waarbij bepaald was, dat zij den grond, waarop hun steenbakkerij buitendijks gelegen is, op eene bepaalde grootte zouden houden, niet hebben nageleefd. 17 September 1612, Fol. 68
  - Rekest van Jan en Adriaan Wiggertsz. aan de Rekenkamer, waarbij zij consent verzoeken om zeker stukje grond van 7 of 8 roeden, gelegen voor hun werk, met stooven te beleggen teneinde afspoeling te voorkomen. Ingekomen 1613 April 3. Ingekomen bij burgemeesters van Gouda om advies. 20 Juni 1613, Fol. 69
  - Advies van de regeering van Gouda, desgevraagd gegeven aan de Rekenkamer in zake zeker rekest van Jan en Adriaen Wiggersz., haar den 20en Juni gezonden. 22 Juni 1613, Fol. 70-73
  - Extract uit het "register van d' Ysell" i.d. 1613 Mei 15, bevattende het verslag van Gijsbert Aelbertsz., toeziender op den IJsel, en andere personen van hunne inspectie van de steenbakkerij van Jan en Adriaen Wiggersz., inhoudende, dat deze niet in alle opzichten het appointement van de Rekenkamer d.d. 1613 Maart 6, gevolgd hebben. 22 Juni 1613, Fol. 74-75
  - Acte, waarbij het Hof van Holland den 1en deurwaarder beveelt om Jan en Adriaen Wiggersz. aan te zeggen, den zanddam en andere uitsteeksels, die zij in den IJsel hebben aangebracht, in strijd met de sententie d.d. 1588 Juli 23, af te breken. 24 December 1611, Fol. 76
  - Acte, waarbij het Hof van Holland den 1en deurwaarder beveelt, om Jan Mathijsz., steenbakker te Oudekerck, te dagvaarden, daar hij in strijd met de sententie d.d. 1588 Juli 23 zeker pad aan den IJsel verhoogd en nader aan de rivier heeft gebracht. 1611 Augustus 12. Met aangehecht relaas d.d. Augustus 29. 1611, Fol. 77-78
  - Copie van de acte van overeenkomst tusschen Heyman Jansz. in Moordrecht en de gecommitteerden van de Rekenkamer van Holland en de stad Gouda tot de inspectie van den IJsel, waarbij hij belooft, dat hij binnen een jaar zijn erf tot eene bepaalde grootte zal ,,inhalen". Z.d., Fol. 79-82
  - Copie van de acte van overeenkomst tusschen Melchior Pyetersz., steenbakker boven Haestrecht, en de gecommitteerden van de Rekenkamer van Holland en de stad Gouda tot de inspectie van den IJsel, waarbij hij belooft, dat hij binnen een bepaalden tijd alle uitsteekselen aan zekeren dam zal wegnemen. Z.d., Fol. 83-84
    Zie voor het concept hiervan bij fo. 88 verso - 90.
  - Kladaanteekeningen van Hugo de Groot betreffende den Drechterdijk. Z.d., Fol. 85-86
  - Concept van de acte, op te maken door Jan Florisz. de Jager, notaris en secretaris van Gouda, inhoudende, dat mr. Jacob en Dirck Heyndricx Letmaet, voogden van het kind van wijlen mr. Floris Lethmaet, beloven, zich te zullen houden aan zeker contract, met gecommitteerden van de Rekenkamer van Holland en de stad Gouda gemaakt, betreffende het binnen bepaalden tijd wegnemen van uitsteeksels in den IJsel (over welke kwestie reeds in 1587 een accoord met Gijsbrecht Harmansz. gemaakt was) en dat zij mr. Adriaan de Jonge, procureur van den Hoogen Raad, institueeren om hen in den inhoud daarvan bij den Hoogen Raad te doen veroordeelen. Z.d., Fol. 87
    Dit stuk is van de hand van De Groot en op dezelfde bladen geschreven als de beide volgende nos.
  - Concept van de acte van overeenkomst tusschen Heyman Jansz. in Moordrecht en de gecommitteerden van de Rekenkamer van Holland en de stad Gouda tot de inspectie van den IJsel, waarbij hij belooft, dat hij binnen een jaar zijn erf tot eene bepaalde grootte zal "inhalen". Z.d., Fol. 87 verso-88
    Dit stuk is van de hand van De Groot. Zie voor eene copie hiervan boven bij fo. 70-82. Dit stuk is op dezelfde bladen geschreven als het voorgaande en het volgende no.
  - Concept van de acte van overeenkomst tusschen Melchior Pyetersz. steenbakker boven Haestrecht, en de gecommitteerden van de Rekenkamer van Holland en de stad Gouda tot de inspectie van den IJsel, waarbij hij belooft, dat hij binnen een bepaalden tijd alle uitsteekselen aan zekeren dam zal wegnemen. Z.d., Fol. 88 verso-90
    Dit stuk is van de hand van De Groot. Zie voor eene copie hiervan boven bij fo. 83-84. Dit stuk is op dezelfde bladen als de beide voorgaande nos.
  - Kladaanteekeningen van Hugo de Groot betreffende den Drechterdijk, bevattende o.m. uittreksels uit de keuren. Z.d., Fol. 91-92
  - Brief van J. van der Veken te Rotterdam aan de gecommitteerden van de Rekenkamer tot de inspectie van den IJsel, waarin hij mededeelt, dat hij zich den 20en December te Capelle zal bevinden en hoopt, dat het werk, aan de steenplaats verricht, goedgekeurd zal worden. 19 December 1611, Fol. 93-94
  - Concept van het verzoek van den procureur-generaal aan het Hof van Holland om mandement ten einde Jan en Adriaen Wiggersz. te bevelen, den zanddam en andere uitsteeksels, die zij in den IJsel hebben aangebracht, in strijd met de sententie d.d. 1588 Juli 23, af te breken (vóór 24 December 1611)., Fol. 95-96
    Dit stuk is van de hand van De Groot. Zie voor de acte d.d. 1611 December 24, waarbij het Hof den deurwaarder last geeft, boven bij fo. 76.
  - Lijst van de namen der personen, die eene overeenkomst hebben getroffen met de gecommitteerden tot de inspectie van den IJsel. Z.d., Fol. 97-98
  - Memorie betreffende de zaak van Jan Thijsz. te Nyeuwerkerck, die nieuw werk gemaakt had, inhoudende, dat men den advokaat-fiscaal zal verzoeken tegen hem met mandement penaal te procedeeren. Z.d., Fol. 99
  - Concept-rekest van den advokaat-fiscaal aan de Staten van Holland, waarin hij verzoekt om bij plakkaat te verbieden, eenige uitsteeksels in den IJsel te maken of iets te doen, dat de dichtslibbing van deze rivier bevordert. Z.d., Fol. 100-101
  - Kladaanteekeningen van Hugo de Groot, bevattende den eisch van den procureur-generaal op Jan Mathijsz., steenbakker te Ouderkerck. Z.d., Fol. 102
  - Aanteekeningen betreffende de zaak van Jan Thijsz. Romeyn i.d. 1611 Maart 28 en 1611 Juni 24. Z.d., Fol. 103-104
  - Copie van de copie d.d. 1611 Juli 5 van het consent d.d. 1608 Mei 24, gegeven door de Rekenkamer aan Jan Mathijsz., steenbakker te Ouwerkerck, om het veerpad op Nyeuwerkerck te verhoogen. 21 (22) Juli 1611, Fol. 105-106
    In het onderschrift van den copieerder is de datum geschreven: ... den XXIen July anno XVIc elff, in het handmerk van den verifieerder: 1611-22-7.
  - "Instructie om die volgende eene complaincte t'exerceeren." Z.d., Fol. 107-111
  - Kladaanteekeningen van Hugo de Groot, zijnde eene lijst van namen. Z.d., Fol. 112
    Blijkbaar bevat deze lijst de namen der getuigen, gedagvaard in het proces, gevoerd tegen Jan en Arien Wiggersz. (zie o.m. fo. 121 en 122).
  - Concept-verslag van Hugo de Groot van eene inspectie, gedaan met betrekking tot uitsteeksels, door eenige deswege gedaagde personen in den IJsel aangebracht. Z.d., Fol. 113-119
  - Memorie van den schout van Goudenrack, inhoudende hetgeen hij vernomen heeft aangaande de steenplaats en dammen van Jan en Ariaen Wiggersz. Z.d., Fol. 120
  - Copie van de attestatie d.d. 1611 Juli 22, gegeven door notaris Cootwijck en de hooge dijkheemraden van Crimpennerwaerdt, inhoudende dat Feys Centen en Cornelis Pietersz. verklaard hebben, dat zekere zanddam, behoorend bij de steenplaats van Arien en Jan Wiggersz., eerst in dit voorjaar gemaakt is. Z.d., Fol. 121
    In dorso kladaanteekeningen van De Groot.
  - Kladaanteekeningen van Hugo de Groot betreffende zekere ordonnantie van Karel V d.d. 1520. Z.d., Fol. 121a
  - Relaas van deurwaarder Frederick van Dam, waarbij hij verklaart ten verzoeke van de gecommitteerden van de Rekenkamer Pieter de Mammesuycker en andere personen gedagvaard te hebben tegen den 15den December 1611. 13 December 1611, Fol. 122
  - Extract uit het Register van Appointementen van de Rekenkamer i.d. 1569 Maart 28, bevattende appointement voor procureur-generaal Reynier Moons, om zich bij die van Gouda te voegen in hun proces tegen die van Schoenhoeven betreffende het gebruik van de Goe-Jan-Verwellensluis. Z.d., Fol. 123
  - Afschrift van het afschrift d.d. 1568 Augustus 20 van de instrumenten d.d. 1550 Juni 2 en 3, waarbij verklaard wordt, dat Giesbrecht Dirricksz. Saerloes, pastoor van de Sint-Lambrechtskerk van Strijen, een accoord sluit met Vincent Cornelisz., tresorier-generaal, Charloos Quarre, raad-ordinaris in Brabant, Jan en Jacob van Berry, mede optredende voor de inwoners van Groep, Strijemonde en Cromstrijen, waarbij laatstgenoemden toegestaan wordt kapellen te bouwen en voorloopig in Westmaze en niet in Strijen ter kerke te gaan. Z.d., Fol. 124-129
  - "Kalendrier"van de stukken, overgelegd door Rotterdam in het proces tusschen Rotterdam en Dordrecht betreffende het Maasrecht, gevolgd door een aanhangsel en adviezen. Z.d., Fol. 130-141
  - Extract uit de registers van de Hollandsche Rekenkamer, bevattend de commissie d.d. 1558 April 26 voor Barent Rijckersz. om in gebruik te nemen de landen, die aan de Dussen en bij de Middert zijn opgekomen en die onrechtmatig door anderen aan zich getrokken waren. Z.d., Fol. 142-143
  - Kladaanteekeningen van Hugo de Groot betreffende de aanwassen in Dubbeldam en elders. Z.d., Fol. 144-145
- Deel V (Auctie 1864), 44
  Aanwinst 1889, 25.
  - Niet gefolieerd. Inhoudsopgave op den voortitel: Stucken van steden, questie van dorpen, politie, advertissementen continentes (?), Groningen contra Ommelanden ende Appingendam ad 292., Pilotagie 293., Hillegersberg, Noortwijck 298., Dijckagie van Ooltgesplaat 301., Stomme wynen., Kerckelijke ende Politijcke questie ter Goes 314., Refectio pontis 324.
  - Afschrift van den commissiebrief d.d. 1610 November 12, door de Staten-Generaal aan Frederick van den Sande, Rombout Hoogerbeets, Cornelis van der Mijle, Hugo Grotius en Johan Wulffs gegeven als mederechters in het proces, onbeslist hangende tusschen de steden Appingedam en Groningen. 18 November 1610, Fol. 1
  - Afschrift van de resolutie der Staten-Generaal d.d. 1610 Augustus 18, waarbij zij vergunning geven tot het verkiezen van 5 neutrale personen, om als mederechters in genoemd proces gebruikt te worden. 18 November 1610, Fol. 2-3
  - Kladaanteekeningen van Hugo de Groot betreffende genoemd proces. Z.d., Fol. 4-30
  - "Discursus historicus et juridicus de iure stapulae Groning. adversus Dammenses." Z.d., Fol. 31-35
  - Copia copie d.d. 1604 Juni 25 van de provisioneele sententie d.d. 1541 Augustus 3, gegeven door koningin Maria (van Hongarije). 21 November 1610, Fol. 36-39
    Met aanteekeningen van de hand van De Groot.
  - Copie van de conclusie, door Appingedam aan stadhouder Maximiliaan van Egmond overgegeven, en copia copie van de missive d.d. 1504 van de stad Groningen aan Bolo Ripperda, "provest, hovellingk toe Fermsum ende ten Damme". 16 November 1610, Fol. 40-43
  - Extract uit de "Nieuwe feyten", na appointement der Staten-Generaal d.d. 1604 Januari 13 aangevoerd door die van Appingedam. 23 November 1610, Fol. 44-45
  - Copie van het extract uit het tractaat d.d. 1500 van Groningen met heer Joriaen van Thoorn. 20 November 1610, Fol. 46-47
  - Advertissement, gegeven vanwege Appingedam in haar proces tegen Groningen, waarin ze zich beroept op het "jus gentium et naturale". Z.d., Fol. 48-141
  - "Cort advertissement", gegeven vanwege Appingedam. Z.d., Fol. 142-148
  - Weerlegging door die van Groningen van het door die van Appingedam aangevoerde. Z.d., Fol. 149-151
  - "Delineatio facti." Z.d., Fol. 152-158
  - Advertissement, gegeven vanwege de stad Groningen. Z.d., Fol. 159-200
  - Afschrift van den commissiebrief d.d. 1615 Juni 20, door de Staten-Generaal aan Frederick van den Sande, Cornelis van der Mijle, Rombout Hoogerbeets, Johan Berck en Hugo de Groot gegeven, als mederechters in het proces, onbeslist hangende tusschen de steden Appingedam en Groningen. 29 Juni 1615, Fol. 202-203
  - Afschrift van het vidimus, gegeven door Edsardt, Cristopher en Johan, graven van Oost-Friesland - ten verzoeke van Sebastiaen Wabbens, burgemeester van Appingedam, - van den vrijheids- en buurbrief d.d. 1327 Mei 17 met de bevestiging d.d. Juni 7. Z.d., Fol. 204-209
    Gedrukt: Oorkb. Groningen, I, blz. 217 vlg.
  - Copie van een extract uit den verbondsbrief tusschen stad Groningen en Ommelanden d.d. 1482 December 23. Z.d., Fol. 210
  - Afschrift van den brief d.d. 1492 Januari 9 van den graaf van Oost-Friesland aan de stad Groningen, wegens het in beslag nemen van bier van burgers van Appingedam door Groningsche brouwers. Z.d., Fol. 211
  - Copia copie van het privilege d.d. 1504 October 12, gegeven door hertog Georg van Saksen aan Appingedam. Z.d., Fol. 212-213
  - Copia copie van het tractaat d.d. 1506 April 24, gemaakt door graaf Edzard van Oost-Friesland met de stad Groningen. Z.d., Fol. 213-214
  - Copia copie van het tractaat d.d. 1511 December 4, gemaakt door de stad Groningen met gedeputeerden van Appingedam. Z.d., Fol. 215
  - Copie van een vidimus van de tractaten d.d. 1518 Februari 18 en 1521 Juni 20, gemaakt door den hertog van Gelre met de stad Groningen. Z.d., Fol. 216-219
  - Conclusie van de eischers, gevolgd door de conclusie van de verweerders. Z.d., Fol. 220-221
  - Kladaanteekeningen van Hugo de Groot. Z.d., Fol. 222-223
  - Deductie, overgeleverd door Appingedam aan de stad Groningen. Z.d., Fol. 234-247
  - Advertissement, overgeleverd door de stad Groningen aan de Staten-Generaal. Z.d., Fol. 248-291
  - Concept-kennisgeving van baljuw en schepenen van Schieland aan de debiteurs van Lenerd Maertensz. Hindertocht, om hunne schulden aan dezen op te geven hetzij aan baljuw en schepenen van Schieland, hetzij aan het college van burgemeesters of schepenen van Rotterdam, wegens door genoemden Lenerd Maertensz. gepleegde "ontrouwe" tegenover de stad Rotterdam. Z.d., Fol. 292
  - Kladaanteekeningen van Hugo de Groot betreffende eene ordonnantie op het loodswezen op de Maas. Z.d., Fol. 293
  - Kladaanteekeningen van Hugo de Groot betreffende eene ordonnantie op het zetten van vuurbakens voor de vaart op de Maas. Z.d., Fol. 294
  - Concept-rekest van Adam Louys, burger van Rotterdam, aan de Staten-Generaal, waarin hij verzoekt, dat - daar de bouw van zijn oliemolen bijna gereed is - den secretaris van Oudenbosch diens verzoek om octrooi voor een te stichten oliemolen ontzegd wordt. Z.d., Fol. 295
  - Fragment-aanteekeningen uit het testament van Adriaen Adriaensz. Jonge Lyefhebber, waarin hij o.m. den armen van Rotterdam de som van 25 gulden vermaakt. Z.d., Fol. 295 verso
  - Concept-verklaring van dijkgraaf, heemraden en gedeputeerden van de vier kavels van de Krimpenerwaard, waarin zij verklaren, dat de toestemming van Lekkerkerk en Ouderkerk in de betaling van zekere beschrijvingskosten (opgeteekend in de rekening d.d. 1612 November 16) niet van invloed mag zijn op de betaling van de kosten van het afgeloopen proces tusschen genoemde plaatsen en den dijkgraaf, noch op de betaling van dijkkosten. Z.d., Fol. 296
  - Concept-rekest van Cornelis Lenerdss, landbouwer, wonende in het ambacht Hillegersberch in den polder van Butterdorp, inhoudende het verzoek om - nadat het in 1615 door hem verkregen consent om in genoemden polder een huis te zetten, geen effect gesorteerd heeft door oppositie van eenige buren - op eenigszins andere wijze aldaar een huis te mogen bouwen. Z.d., Fol. 297
  - Concept-rekest van Steven van der Does, heer van Noordwijk, inhoudende het verzoek om "by maniere van interpretatie" van de origineele gift van de ambachtsheerlijkheid te verklaren, dat hem de bode- en klerkambten van beide gerechten vrij van erfpacht competeeren of hem ten minste voornoemde ambten te vergunnen met kwijtschelding van alle verschenen en onverschenen erfpachten. Z.d., Fol. 298-299
  - Concept-rekest van burgemeesters van Rotterdam aan de Staten-Generaal, inhoudende het verzoek om kapitein Lambert te gelasten, op te treden tegen de Barbarijsche zeerovers en tegen de Hollanders, die met deze in verstandhouding staan, welk verzoek de Raden van admiraliteit hadden afgewezen op grond van den last, genoemden kapitein gegeven, om op eenige Oostindische schepen te passen. Z.d., Fol. 300
  - Concept-verslag van Christiaen Prins, volgens last van Gecommitteerde Raden d.d. April 4 l.l. als hun commissaris naar Ooltgensplaat gegaan, om zekere kwesties nopende subsidie en uitwatering tusschen de ingelanden van den Noordpolder en die van de Oude landen aldaar bij te leggen. Z.d., Fol. 301-302
    Dit stuk is van de hand van De Groot en blijkens de vermelding van eene overstrooming d.d. 1613 Januari na dien datum opgesteld.
  - Concept-rekest van schout, schepenen en regeerders van Charlois aan de Staten van Holland, inhoudende het verzoek om hun eeuwigdurend octrooi voor eene vrije weekmarkt te geven, nadat zij 1601 November 28 octrooi voor 4 jaar hadden verkregen, welk octrooi Maart 15 voor nog 7 jaar was verlengd. Z.d., Fol. 303
  - Concept-rekest van Johan Waesbergen, boekdrukker te Rotterdam, aan de Staten van Holland, inhoudende het verzoek om octrooi voor 12 jaar, waarbij ieder verboden wordt zekere dictionnaire na te drukken. Z.d., Fol. 304
  - Concept-rekest van Jan Gijsbrechtsz., burger van Rotterdam, aan burgemeesters en vroedschappen der stad om hem op vaste conditie levenslang te gunnen het huis van de Doele, nu bewoond door Jan Cornelisz. Bouman, om er een herberg te vestigen. Z.d., Fol. 305
  - Concept-rekest van Pauwels Jansz., papierkoopman te Rotterdam, aan het Hof van Holland, inhoudende het verzoek om den 1sten deurwaarder te autoriseeren, om het laatste octrooi van de Staten-Generaal, geconfirmeerd door de Staten van Holland, openlijk te publiceeren o.m. in de steden Dordrecht, Gouda en Gorcum en om dengenen, die suppliants merk hebben nagemaakt, dit te verbieden. Z.d., Fol. 306-307
  - Concept-rekest van schout en schepenen van Baerle aan de Raden ter admiraliteit te Rotterdam, inhoudende het verzoek om de inwoners van hun dorp, waarvan 3/4 deel Generaliteitsgebied is en 1/4 deel tot het gebied der Aartshertogen behoort, onbelast met elkaar handel te laten drijven. Z.d., Fol. 308
  - Concept-rekest van hoofdmannen en gildebroeders van het Sint-Nicolaasgilde te Rotterdam aan de burgemeesters, inhoudende het verzoek om hun gilde, dat aangegroeid is tot c. 500 personen, te splitsen in 2 gilden met afzonderlijke ordonnanties, waarvan het eene zal zijne van lakens, garens en dergelijken, en het andere van kruideniers- en dergelijke waren. Z.d., Fol. 309